臺灣桃園地方法院民事判決　　　　　　　100年度親字第166號
原　　　告　廖建智
被　　　告　翁子嫺
　　　　　　翁子涵
兼以上二人　翁碧鸞
法定代理人
上列當事人間請求否認子女事件，本院於民國100 年8 月31日言
詞辯論終結，判決如下：
    主      文
確認被告翁子嫺、翁子涵非被告翁碧鸞自原告受胎所生之女。
訴訟費用由被告負擔。
    事實及理由
一、原告主張：原告與被告前為夫妻，兩造協議於民國99年11月
    26日離婚，被告翁碧鸞則於100 年4 月28日產下被告翁子嫺
    、翁子涵（同卵雙胞胎），依醫學推斷，婦女生產胎期，最
    近為181 日，遲則302 天，其等受胎係在兩造婚姻關係存續
    期間，但經兩造於99年11月1 日（被告翁碧鸞尚懷孕期間）
    ，一同前往「柯滄銘婦產科」為親子血緣鑑定，結果被告翁
    碧鸞產下之被告翁子嫺、翁子涵並非受胎自原告，始獲悉上
    情，並未逾民法第1063條第2 項之除斥期間，原告自得依法
    提起否認之訴等語，並聲明：判決如主文所示。
二、被告翁碧鸞陳述：被告翁子嫺、翁子涵確非其自原告處受胎
    所生等語。
三、得心證之理由：
  (1)按「從子女出生日回溯第一百八十一日起至第三百零二日止
    ，為受胎期間。」、「妻之受胎，係在婚姻關係存續中者，
    推定其所生之子女為婚生子女。前項推定，如夫妻之一方能
    證明妻非自夫受胎者，得提起否認之訴。但應於知悉子女出
    生之日起，一年內為之。」，民法第1062條第1 項及第1063
    條分別定有明文。
  (2)原告主張其與被告前為夫妻，兩造協議於99年11月26日離婚
    ，被告翁碧鸞則於100 年4 月28日產下被告翁子嫺、翁子涵
    （同卵雙胞胎），惟兩造於99年11月1 日被告翁碧鸞尚懷孕
    期間，一同前往「柯滄銘婦產科」為親子血緣鑑定，結果被
    告翁碧鸞產下之女翁子嫺、翁子涵並非受胎自原告等情，有
    原告提出之戶籍謄本等件為證，復為被告所不爭執，並有柯
    滄銘婦產科診斷證明書、親緣DNA 鑑定報告書各1 份在卷為
    佐，細繹該鑑定報告書結論略以：根據以上三人（即廖建智
    、翁碧鸞、翁碧鸞之胎兒）比對之分析結果，可以排除廖建
    智與翁碧鸞之胎兒之親子血緣關係等詞，綜合上情，堪認原
    告之主張為真實。從而，原告於知悉被告翁子嫺、翁子涵出
    生之日起二年內即提起本訴，請求否認被告翁子嫺、翁子涵
    非為其婚生女，為有理由，應予准許。
四、據上論結，本件原告之訴為有理由，依民事訴訟法第78條、
    第85條第1 項前段，判決如主文。
中    華    民    國  100     年    9     月    5     日
                              家事法庭法  官  蕭世昌
以上正本係照原本作成。
如對本判決上訴，須於判決送達後20日內向本院提出上訴狀。如
委任律師提起上訴者，應一併繳納上訴審裁判費。
中    華    民    國  100     年    9     月    5     日
                                    書記官  王馨瑩